【裁判字號】    89,訴,79
【裁判日期】    890627
【裁判案由】    公共危險等
【裁判全文】
臺灣臺東地方法院刑事判決                            八十九年度訴字第七九號
    公  訴  人  臺灣台東地方法院檢察署檢察官
    被      告  甲○○
右列被告因公共危險等案件，經檢察官提起公訴 (八十九年度偵字第五九二號)，本
院判決如左：
    主  文
甲○○服用酒類，不能安全駕駛動力交通工具而駕駛，處有期徒刑貳月；又因過失致
人於死，處有期徒刑壹年；又駕駛動力交通工具肇事，致人死亡而逃逸，處有期徒刑
壹年。應執行有期徒刑貳年。
        事      實
一、甲○○於民國八十九年三月十四日凌晨，明知汽車駕駛人飲酒後其吐氣所含酒精
    成份如超過每公升○‧二五毫克以上者不得駕車，且知其已經酒醉（肇事後經警
    測試其吐氣所含酒精成份高達每公升一‧一三毫克）意識不清而不能安全駕駛動
    力交通工具汽車，仍勉強駕駛一輛車牌ＧＴ—二七四○號自用小客車，沿台東縣
    卑南鄉○○村○○路，由太平往豐田方向行駛，同日五時許，行經太平路一四六
    號太平農會前，應注意汽車行車時，應注意車前狀況，隨時採取必要之安全措施
    ，且行車速度應依標誌之規定，而依當時之天候、路況等客觀情形，並無不能注
    意之情事，貿然以時速約八十公里之行車速度沿速限四○公里之路段快速行駛，
    至看見在其右前方之行人李振閻時，已不及閃避，而由後撞及李振閻，致其倒地
    後，受有臚內出血之傷害，經送醫後於當日七時二十分許不治死亡。
二、甲○○明知其服用酒類不能安全駕駛該輛動力交通工具汽車且已肇事致李振閻受
    傷倒地，不但未停車查看，猶繼續駕駛該輛自用小客車加速逃逸，將上述小客車
    開往台東市○○街一一八巷之荖花園前空地藏置，並卸下車藏匿，於同日十八時
    三十分許，在台東縣卑南鄉○○村○○路五○四巷三弄十六號，為警循線查獲。
三、案經台灣台東地方法院檢察署檢察官據報相驗及臺東縣警察局台東分局移送臺灣
    臺東地方法院檢察署檢察官偵查起訴。
    理  由
一、被告甲○○於前述時間、地點飲酒後駕車肇事之事實，坦白承認，但否認有何過
    失及逃逸之情形，辯稱：當天酒後行車途中，他以為有人拿磚塊砸他，才儘速離
    去，並未察覺有撞及被害人李振閻。返家後，因害怕路上砸石頭的仇人找上門，
    才即拆下車牌藏匿。經查：
  (一)被告甲○○如何於八十九年三月十四日凌晨五時許，駕駛車號ＧＴ—二七四○自
    用小客車，行經台東縣卑南鄉○○村○○路一四六號太平農會前肇事，致被害人
    李振閻死亡並逃逸之事實，已據其於警訊中坦承不諱，核與在場目擊之證人劉同
    福證述之情節相符，並有道路交通事故調查報告表、現場相片多張可資佐證。另
    被害人李振閻受傷雖經送醫急救，仍因顱內出血不治死亡之事實，亦據檢察官督
    同法醫師勘驗明確，有勘驗筆錄、驗斷書及相驗屍體証明書等件在卷可稽。
  (二)被告甲○○為警查獲測得其吐氣所含酒精成份高達每公升一‧一三毫克，復有酒
    精測試表壹紙在卷可按。按汽車駕駛人飲酒後，其吐氣所含酒精成份超過每公升
    0.25毫克以上者，不得駕車」、「駕駛人駕駛汽車，應遵守道路交通標誌、標線
    、號誌之指示」、「汽車行駛時，駕駛人應注意車前狀況並隨時採取必要之安全
    措施」道路交通安全規則第一百十四條第二款、第九十條、第九十四條第三項分
    別定有明文，而依肇事當時之天候、路況等客觀情形，並無不能注意之情事，被
    告應注意且能注意而竟疏未注意前揭規定以致肇事，其對於本件交通事故之發生
    自有過失，且其過失與被害人李振閻受傷不治死亡間，有相當因果關係。
  (三)經台東縣警察局台東分局鑑識人員自被告之肇事車輛採得之血液、毛髮檢體與取
    自被害人李振閻之血液、毛髮檢體，送內政部警政署刑事警察局鑑驗結果認相符
    ，亦有內政部刑事警察局八十九年四月二十五日（八九）刑醫字第四二五四四號
    函在卷可參，被告所駕駛之車輛曾與被害人車輛發生碰撞之事實，堪以認定。另
    依被告所駕車輛右前保險桿凹陷、擋風玻璃碎裂，車輛受損之情狀並非輕微，與
    其所稱行車途中遭人質石塊之情狀明顯不符；再從被告駕車肇事返家後，即將車
    牌拆下藏匿之情狀，更見其對駕車肇事之事實已經知悉，被告於本院審理所辯並
    不知已撞到人而故意逃逸顯屬犯罪後推卸責任的說詞，不足採信，此部分駕車肇
    事致被害人李振閻受傷不治死亡而逃逸之事實，亦堪認定。
二、被告甲○○所犯的罪名為：刑法第一百八十五條之三服用酒類不能安全駕駛動力
    交通工具而駕駛罪、第二百七十六條第一項過失致人於死罪及第一百八十五條之
    四肇事逃逸罪。其所犯前揭三罪間之犯意各別且構成要件不同，應分論併罰。其
    中被告甲○○所犯第二百七十六條第一項過失致人於死罪，係酒醉駕車致人死亡
    ，應依道路交通管理處罰條例第八十六條第一項規定加重其刑。爰審酌被告因過
    失致被害人李振閻受傷不治死亡之損害及犯罪後仍飾詞否認犯行，且於本院審理
    終結前仍未與被害人家屬達成民事上和解賠償損害等一切情狀，分別量處如主文
    所示之刑並定其應執行刑，以示懲儆。
據上論斷，應依刑事訴訟法第二百九十九條第一項前段，刑法第一百八十五條之三，
第二百七十六條第一項，第一百八十五條之四，第五十一條第五款，道路交通管理處
罰條例第八十六條第一項，罰金罰鍰提高標準條例第一條前段，判決如主文。
本案經檢察官孫小玲到庭執行職務
中      華      民      國    八十九    年      六      月    二十七    日
                          臺灣臺東地方法院刑事庭
                              法  官 黃 堯 讚
右正本證明與原本無異。
如不服本判決，應於判決送達後十日內向本院提出上訴狀。（須附繕本）
「切勿逕送上級法院」
                書記官 潘 正 苓
中      華      民      國    八十九    年      六      月     三十     日
附錄
刑法第一百八十五條之三
服用毒品、麻醉藥品、酒類或其他相類之物，不能安全駕駛動力交通工具而駕駛者，
處一年以下有期徒刑、拘役或三萬元以下罰金。
刑法第二百七十六條
因過失致人於死者，處二年以下有期徒刑、拘役或二千元以下罰金。
刑法第一百八十五條之四
駕駛動力交通工具肇事，致人死傷而逃逸者，處六月以上五年以下有期徒刑。


司法院資訊處製作；財團法人民間司法改革基金會備份。
